# 定期存款、存单列报

提问人：xuanfeng690321 时间：2021-11-30 13:58:35
请问陈版：大额存单、定期存款为什么列报债权投资、其他流动资产@chenyiwei

回答人：chenyiwei
大额存单期限超过一年，属于以摊余成本计量的金融资产，因此列报为债权投资。
定期存款如期限不超过一年的，属于流动资产，一般也在货币资金中列报，但也有企业将其列报为其他流动资产的。

提问人：xuanfeng690321 时间：2021-12-07 13:32:24
债权投资核算的应该是债券类的金融资产，大额存单属证券类吗

回答人：chenyiwei
没有这样的说法，现在委托贷款也可以作为债权投资。